【裁判字號】    89,易,489
【裁判日期】    890803
【裁判案由】    傷害等
【裁判全文】
臺灣屏東地方法院刑事判決                          八十九年度易字第四八九號
    公  訴  人  臺灣屏東地方法院檢察署檢察官
    被      告  丙○○
    選任辯護人  張志明
右列被告因傷害等案件，經檢察官提起公訴（八十九年度偵字第五六二號）本院判決
如左：
    主  文
丙○○以加害生命之事，恐嚇他人致生危害安全，科罰金仟元，如易服勞役，以
佰元折算壹日。
    事  實
一、丙○○因要求乙○○通知其妹劉淑雪出面解決事情未果致心生不悅，竟基於傷害
    、毀損、無故侵入住宅及恐嚇等犯意，於民國八十八年九月二日二十一時五分許
    ，夥同年籍、姓名不詳綽號「白目」之成年男子，分持球棒無故侵入屏東縣新埤
    鄉○○村○○街三十八之二號乙○○住處，砸壞客廳內桌子、電話，並聯手毆打
    乙○○，致乙○○鼻樑瘀傷、左耳瘀腫、左頸撕裂傷、左下腹瘀傷、左手掌割傷
    等傷害（傷害、毀損及無故侵入住宅部分，已據乙○○撤回告訴）。丙○○於離
    去之際，並對乙○○嚇稱：「叫劉淑雪出來解決事情，如果沒有的話要妳娘家的
    人有生命危險」等語，以此加害生命之事恐嚇乙○○，致乙○○心生畏懼、足生
    危害於安全。
二、案經乙○○訴請屏東縣警察局潮州分局報告臺灣屏東地方法院檢察署檢察官偵查
    起訴。
    理  由
一、訊據被告丙○○矢口否認有何右揭恐嚇犯行，辯稱：僅係要求劉淑雪出來說明白
    ，並無恐嚇告訴人乙○○云云。經查，右揭恐嚇事實，業據告訴人於警、偵訊中
    指訴甚詳，核與當時在場目睹事實之證人甲○○即告訴人之夫證述之情節相符；
    雖告訴人乙○○於本院調查中因已與被告達成和解而供稱：「我有向被告說我會
    叫我妹妹出來談，之後被告音調就低了，我就不害怕了」等語；證人甲○○亦供
    稱：「被告叫我們通知劉淑雪出來，被告講這些話我有聽到，被告以前有與劉淑
    雪到我太太娘家、有見過面，他講這些話我們不會害怕」等語；然本院參以被告
    至告訴人家中持球棒砸壞客廳內桌子、電話，並毆打告訴人成傷等情，有卷附照
    片四幀及告訴人所提傷害診斷證明書一紙可佐，則被告確有於要求告訴人通知劉
    淑雪出面末得要領、憤怒之餘而出言恐嚇，即與常情不相違背；又告訴人於受上
    開言語恐嚇之際，倘如未達心生威懼情事，則何須於警、偵訊中及本院第一、二
    次調查時指訴歷歷，是告訴人因與被告達成和解後，再為有利於被告之供述，顯
    係和解後故為迴護被告之詞，仍無解於被告已成立之恐嚇犯行，被告所辯並無恐
    嚇云云，即與事實不符而不足採信。事證明確，被告上揭恐嚇犯行洵堪定，應予
    依法論科。
二、核被告丙○○所為，係犯刑法第三百零五條之恐嚇危害於安全罪。爰審酌被告與
    告訴人間並無深仇、純係因告訴人之妹致生糾紛，然被告卻仍悍然出言恐嚇告訴
    人，其行為本不容輕恕，惟念及被告與告訴人間已達成和解，告訴人不再深究等
    一切情狀，從輕量處如主文所示刑，並諭知易服勞役折算之標準。公訴意旨另以
    ：被告無故侵入告訴人住宅，毆傷告訴人及毀損告訴人客廳內桌子、電話等物，
    因認被告涉有刑法第三百零六條之無故侵入住居罪、第二百七十七條第一項之傷
    害罪及第三百五十四條之毀損罪。經查，被告經檢察官提起公訴所涉上開無故侵
    入住居、傷害及毀損犯行，依同法第三百零八條、第二百八十七條前段及第三百
    五十七條規定須告訴乃論。茲據告訴人乙○○於本院審理中，聲請撤回其告訴，
    本應為不受理判決之諭知，然因公訴人認與前揭論罪科刑之恐嚇罪間，有方法與
    結果之牽連關係，屬裁判上一罪，爰不另為不受理判決之諭知，附此敘明。
據上論斷，應依刑事訴訟法第二百九十九條第一項前段，刑法第三百零五條、第四十
二條第二項，罰金罰鍰提高標準條例第一條前段、第二條，判決如主文。
本案經檢察官洪士傑到庭執行職務。
中      華      民      國      八十九      年    八    月      三      日
                                      臺灣屏東地方法院刑事第二庭
                                          審判長  法  官  吳永宋
                                                  法  官  夏金郎
                                                  法  官  柯盛益
右正本證明與原本無異。
對於本判決如有不服應於收受送達後十日內向本院提出上訴書狀上訴於台灣高等法院
高雄分院並按他造當事人之人數附具繕本。
                                                  書記官   張福山
中      華      民      國      八十九      年    八    月      三      日
附錄本判決論罪科刑法條全文
刑法第三百零五條：
以加害生命、身體、自由、名譽、財產之事，恐嚇他人致生危害於安全者，處二年以
下有期徒刑、拘役或三百元以下罰金。


司法院資訊處製作；財團法人民間司法改革基金會備份。
